臺灣士林地方法院刑事判決　　　　　　100年度審訴字第601號
公　訴　人　臺灣士林地方法院檢察署檢察官
被　　　告　方天佑
上列被告因毒品危害防制條例案件，經檢察官提起公訴（100 年
度毒偵字第1482號），被告於準備程序中就被訴事實為有罪之陳
述，本院合議庭裁定由受命法官獨任改依簡式審判程序審理，並
判決如下：
    主  文
方天佑施用第一級毒品，累犯，處有期徒刑玖月，扣案之第一級
毒品海洛因壹包（驗餘淨重零點零玖陸公克）沒收銷燬；又施
用第二級毒品，累犯，處有期徒刑陸月。應執行有期徒刑壹年貳
月，扣案之第一級毒品海洛因壹包（驗餘淨重零點零玖陸公克
）沒收銷燬。
    事  實
一、方天佑前2 次因施用毒品案件，分別經法院裁定送觀察、勒
    戒後，均認無繼續施用毒品之傾向，分別於民國87年8 月18
    日及88年2 月5 日執行完畢釋放出所，並由臺灣基隆地方法
    院檢察署檢察官分別於87年8 月17日及88年2 月4 日，各以
    87年度偵字第3137號及88年度偵緝字第32號為不起訴處分確
    定。復因施用第一級毒品、連續施用第二級毒品案件，經臺
    灣基隆地方法院以89年度訴字第9 號判決各處有期徒刑7 月
    、6 月，應執行有期徒刑1 年確定。又因施用第一、二級毒
    品案件，經臺灣基隆地方法院以96度訴字第875 號判決各處
    有期徒刑8 月、4 月，應執行有期徒刑10月確定，嗣經提起
    非常上訴後，由最高法院以97年度台非字第480 號判決駁回
    上訴確定（下稱甲案）。另因施用第一、二級毒品案件，經
    臺灣基隆地方法院以97年度訴更一字第1 號判決處有期徒刑
    1 年確定（下稱乙案）。再因施用第一、二級毒品案件，經
    同法院以97年度訴字第1917號判決各處有期徒刑7 月、3 月
    ，應執行有期徒刑9 月確定（下稱丙案）。甲、乙、丙案嗣
    經同法院以98年度聲字第681 號裁定定其應執行刑為有期徒
    刑2 年4 月確定，於100 年2 月1 日縮短刑期假釋出監，假
    釋期間付保護管束，於100 年5 月7 日保護管束期滿未經撤
    銷假釋，視為執行完畢。詎其猶不知悔改，於前案觀察、勒
    戒執行完畢釋放後5 年內，再因施用毒品案件經法院判決確
    定後，復分別基於施用第一級毒品海洛因及第二級毒品甲基
    安非他命之犯意，於100 年7 月24日上午11時許，在基隆廟
    口某廁所內，以針筒注射之方式，施用第一級毒品海洛因1
    次；又於同日某時許，在不詳處所，以將甲基安非他命置於
    玻璃球吸食器內燒烤吸食其煙霧之方式，施用第二級毒品甲
    基安非他命1 次。嗣於100 年7 月24日晚上6 時10分許，為
    警在臺北市○○區○○路與市○○道口盤檢查獲，並扣得其
    施用所剩之第一級毒品海洛因1 小包（驗餘淨重0.0396公克
    ）。
二、案經臺北市政府警察局大同分局報告臺灣士林地方法院檢察
    署檢察官偵查起訴。
    理  由
一、本件係經被告方天佑於本院當庭表示認罪，而以簡式審判程
    序加以審理，有本院100 年10月18日準備程序筆錄及審判筆
    錄附卷足憑，則依據刑事訴訟法第273 條之2 、第159 條第
    2 項之規定，不適用傳聞法則有關限制證據能力之相關規定
    ，合先敘明。
二、上開犯罪事實，有以下證據可證：
  (一)被告方天佑之自白；
  (二)臺北市政府警察局偵辦毒品案件尿液檢體委驗單（尿液檢體
    編號：043889）；
  (三)臺灣尖端先進生技醫藥股份有限公司100 年8 月8 日尿液檢
    體編號043889號濫用藥物檢驗報告；
  (四)慈濟大學濫用藥物檢驗中心100 年8 月1 日慈大藥字第S000
    0000號鑑定書。
二、核被告方天佑所為，分別係犯毒品危害防制條例第10條第1
    項之施用第一級毒品罪及同條第2 項之施用第二級毒品罪。
    其持有第一、二級毒品並進而施用，持有毒品之低度行為，
    均應為施用毒品之高度行為所吸收，均不另論罪。又被告2
    次施用毒品犯行，犯意各別、行為互殊，應予分論併罰。再
    被告有事實欄一所載前科執行情形，此有臺灣高等法院被告
    前案紀錄表在卷可佐，其於前案有期徒刑執行完畢後，5 年
    以內故意再犯本件有期徒刑以上之各罪，皆為累犯，均應依
    法加重其刑。爰審酌被告曾因施用毒品案件經觀察、勒戒及
    判決處刑，猶不能斷絕毒癮而一再施用，顯見其自制力薄弱
    ，惟其施用毒品屬自殘行為，對於他人之法益尚無直接之侵
    害，且其犯後坦承犯行，態度尚屬良好等一切情狀，參酌公
    訴人之求刑，分別量處如主文所示之刑，且定其應執行刑，
    以資懲儆。
三、至扣案之海洛因1 包（毛重0.1812公克、淨重0.556 公克、
    取樣0.016 公克、驗餘淨重0.0396公克），為查獲之第一級
    毒品，不問屬於被告與否，應依毒品危害防制條例第18條第
    1 項前段之規定宣告沒收銷燬之。至被告用以施用第一級毒
    品、第二級毒品之注射針筒及玻璃球吸食器均未扣案，被告
    於本院準備程序及審理中復供稱玻璃球吸食器非其所有，且
    不知去向，故均不予宣告沒收，附此敘明。
據上論斷，應依刑事訴訟法第273 條之1 第1 項、第299 條第1
項前段，毒品危害防制條例第10條第1 項、第2 項、第18條第1
項前段，刑法第11條、第47條第1 項、第51條第5 款，判決如主
文。
本案經檢察官李政達到庭執行職務。
中    華    民    國   100    年    10    月    24    日
                  刑事第一庭法  官   徐文瑞
以上正本證明與原本無異。
如不服本判決應於收受送達後10日內向本院提出上訴書狀，並應
敘述具體理由；其未敘述上訴理由者，應於上訴期間屆滿後20日
內向本院補提理由書（均須按他造當事人之人數附繕本），切勿
逕送上級法院。
                            書記官   張茹茵
中    華    民    國   100    年    10    月    26    日
附錄論罪科刑法條：
毒品危害防制條例第10條
施用第一級毒品者，處6月以上5年以下有期徒刑。
施用第二級毒品者，處3年以下有期徒刑。